---
title: '20200503'
author: "李宜遠"
date: "5/3/2020"
output: html_document
---

```{r ab}
a <- c(2, 3, 5)
b <- c(4,-1, 3)
```

```{r}
a+b
a-b
a*b
a/b
```

餘數：`%%`

次方：`**` 或 `^`
```{r}
a %% b  # 相當於  c(2%%4, 3%%(-1), 5%%3)

a ** b  #a的b次方  # 相當於  c(2**4, 3**(-1), 5**3)
```



#### 奇、偶數判斷{-}

```{r}
sequenceNums <- c(11, 6, 8, 11, 12, 11, 3, 7, 10, 8)
print(sequenceNums)

sequenceNums %% 2  # 餘數為1則是奇數，0則是偶數
```


***

在多數時候R向量間的運算都是**elementwise**(個別元素)的運算：

  * 所有向量一一取出各自對應相同位置的元素值進行運算。
  
```{r}
# a+b 即等於
c(2+4, 3+(-1), 5+3)
# a**b 即等於
c(2**4, 3**(-1), 5**3)
```


當向量間不等長度時，R則對短的向量進行*Recycle*的動作（即Python的Broadcast）:

  * 將其中較短的向量**反複堆疊到可以長得跟最長的向量一樣長度**。
  
```{r}
5*c(1,3,4)+7
# 其實是
c(5)*c(1,3,4)+c(7)

## 對向量5，向量7進行recycle (在乘法時類似分配律）:
c(5,5,5)*c(1,3,4)+c(7,7,7)
## Recycle等長後才進行elementwise operation:
c(5*1+7, 5*3+7, 5*4+7)
```

當運算的兩物件內容長度不同時，則將其中較短的一個*反複堆疊到可以長得跟另一個一樣高*時才來運算，稱為recycling。


```{r}
# 狀況一: 堆疊一定倍數剛好一樣長
c(2,3)/c(-2,-13,10,22)
c(2,3,2,3)/c(-2,-13,10,22)
```

```{r}
# 狀況二: 倍數堆疊一定會超過，只好截斷  #誰先出現就誰先填進去
c(2,3)/c(-2,-13,10)    # 相當2/(-2),3/(-13),2/10  #會出現警訊但沒關係
c(2,3,2)/c(-2,-13,10)  #     2/(-2),3/(-13),2/10
```


Recycling不只用在數值class, 只要向量間的處理要等長度才合理時，recycling通常也會用在其他的class。

```{r}
paste0(
  c("我叫"), c("小明","小美")
)
```
也等於是

```{r}
paste0(
  c("我叫","我叫"), c("小明","小美")
)
```


```{r}
paste0(
  c("他叫","我叫"), c("小明","小美","大雄")  ### recycle出"他叫"
)
```



##  Relational Operators

這節在介紹產生「要/不要」向量的常見手法。

```{r example}
example <- list(
  name=c("小明","小花","小新","美美"),  #字串
  height=c(175,166,170,160),    #numeric
  weight=c(77,NA,60,43),
  birthday=lubridate::ymd(c("1998-03-11","1999-12-22","1995-08-22","2001-10-10")),  #date
  hobby=c("美食 旅遊","旅遊 時尚","3C 美食","音樂 旅遊"),
  residence=c("Taipei","New Taipei","Taichung","Kaohsiung"),
  allowance=factor(c("0-1000","1001-2000","2000+","1001-2000")),   #facter?vector?
  bloodType=c("A","B","B","O")
)
```

###比較

`>`,`<`,`<=`,`>=`: 分別為大於、小於、小於等於、大於等於

  * 數字比較

  *時間比較

  *可排序類別資料比較
  
***

##### 數字比較{-}

##### example裡誰的身高大於等於170{-}

```{r}
example$name[c(T, F, T, F)]
```

```{r}
str(example[c("name","height")])

pick_above170 <- example$height >= 170
example$height
c(175, 166, 170, 160) >= 170  ##相當於這行

example$name[pick_above170]
```


##### 不同屆入學學生在2年級的學業表現{-}

```{r transcript100to103}
source("https://www.dropbox.com/s/qsrw069n94k61lj/transcript100to103_list.R?dl=1")
```
```{r}
str(transcript100to103)
```


分析情境：
```{r}
# 各學屆2年級人數
table(transcript100to103$學屆)
# 各學屆2年級成績大於85人數
table(transcript100to103$學屆[pick_above85])    #但還沒有pick_above85這個要不要向量->先建立
```

##### 選成績大於85分
```{r}
# 只要成績大於85的
pick_above85 <-
  transcript100to103$`成績` > 85
```

```{r}
# 各學屆2年級人數
table(transcript100to103$學屆)
# 各學屆2年級成績大於85人數
table(transcript100to103$學屆[pick_above85])   ##前兩個程式的內容
```



****

#### 時間比較:{-}

#### example裡誰1998年(含)以後出生{-}

```{r}
example$birthday
class(example$birthday)    #雖然example$birthdayy在右邊gloabl environment裡面看起來像自串，但用class檢查就知道他的分類（class）是Date
typeof(example$birthday)  #用數值的方式在存
```

```{r}
print(example[c("name","birthday")])

pick_after98 <- example$birthday >= lubridate::ymd("1998-01-01")    #比大小的雙方一定要是一樣的class，不能一邊是字串一邊是Date #所以用lubridate::ymd把它轉成Date class
example$name[pick_after98]
```

#### 美元匯率{-}
```{r}
source("https://www.dropbox.com/s/16h6ggua6qtydci/exchangeRate.R?dl=1")
```

```{r}
str(exchangeRate)
```


<div class="alert alert-success">
情境：
```{r}
exchangeRate_after98 <-
  list(
    `期間`=exchangeRate$`期間`[pick_after98_01],
    `幣別`=exchangeRate$`幣別`[pick_after98_01],
    `匯率`=exchangeRate$`匯率`[pick_after98_01]     #總共3525筆資料，只要留下98年1樂1號之後的
    
  )
```
</div>

##### 選1998年1月(含)以後的匯率{-}
```{r}
# 只要1998年1月（含）以後的
library(lubridate)
pick_after98_01 <-                #這樣下面的程式才會有pick_after98_01這個物件
  exchangeRate$期間 >= ymd("1998-01-01")  # >=表這個時間點"1998-01-01"之後
```


####選出1998年1月(含)以後的匯率資料{-}
```{r}
exchangeRate_after98 <-
  list(
    `期間`=exchangeRate$`期間`[pick_after98_01],
    `幣別`=exchangeRate$`幣別`[pick_after98_01],
    `匯率`=exchangeRate$`匯率`[pick_after98_01]  
  )
```


***
####可排序類別資料比較:{-}     #類別資料就是factor，在此不只要類別資料還要可排序

####example裡誰零用錢大於1000:{-}

```{r}
print(example[c("name","allowance")])

pick_allowanceOver1000 <- example$allowance >= "1001-2000"    #類別資料比大小是沒有意義的，所以263行也無法執行
example$name[pick_allowanceOver1000]
```

<div class="alert alert-info">
factor資料可進一步分成可排序，與不可排序的，如：
* 可排序： 以年齡層區分的類別，以所得級距區分的類別等。
* 不排序： 性別，學系等。

factor的設定在不調整時內定為不可排序資料，如要改成可排序類別資料，以先前已處理好的example$allowance 為例：

```{r}
levels(example$allowance)   #先看這個資料他的levels   #若次排序已是我們要的，則用以下方法，若不是我們要的，則用284行的方法自己排序好
```
```{r}
example$allowance <- 
  ordered(example$allowance)  #ordered裡面放factor的元素時，會跟r說：現在這個類別資料，他的level的順序是由小到大可比較的！ ＃但自己要先check上一個程式的levels是不是執行出自己真的想要的順序 #所以原本279行的factor不可排序，但放到ordered裡面後就變成可排序類別資料了，最後再存回自己：example$allowance就變成可排序類別資料！
```

```{r}
class(example$allowance)   #此時再用class看他的類別，就會是ordered跟factor #此時再回去執行剛才沒辦法執行的262行，就可以執行了！且知"小花" "小新" "美美"這三人皆大於1000
```
或在設定為factor時即把levels排好，並*ordered=T*:
```{r}
example$allowance <-
  factor(
    example$allowance,
    levels=c("0-1000", "1001-2000", "2000+"),
    ordered = T # 設定為可排序factor
  )
```

```{r}
example$allowance <-
  factor(
    c("0-1000", "1001-2000", "2000+","1001-2000"),   #相當於上ㄧ段程式的example$allowance？
    levels=c("0-1000", "1001-2000", "2000+"),   #有298、299行：可確定到時候出來的levels是我們自己打的這個順序，且是可排序的
    ordered=T   #設定為可排序factor
  )
```


```{r}
pick_allowanceOver1000 <- example$allowance >= "1001-2000"
example$name[pick_allowanceOver1000]
```
</div>

####刑事案件被害者人數{-}
https://data.gov.tw/dataset/36240
```{r}
jsonlite::fromJSON("https://www.dropbox.com/s/3uijub7xheib405/list_victimAges_female.json?dl=1", simplifyDataFrame = F) -> list_victimAges_female
```

<
```{r}

```


```{r}

```
