---
title: '20200608'
author: "李宜遠"
date: "2020/6/8"
output: html_document
---
```{r setup, include=FALSE}
knitr::opts_chunk$set(echo = TRUE)
```
## 需求函數
$$q_d=10−5p$$

```{r}
# p=1.2的需求量     ##q_d的值會一直隨著給的p變動
p=1.2
qd <- 10-5*p   # 小心是5*p, 不能寫5p！！２２
# p=1.3的需求量
p=1.3
qd <- 10-5*p
# p=1.4的需求量
p=1.4
qd <- 10-5*p
```

會變動的步驟：

  `p=1.2, p=1.3, p=1.4`

不會變動的步驟：

  `qd <- 10-5*p`
  
  ***
  
**函數定義**

```{r}
demand <- # 創造一個物件叫demand   ##先給這個函數一個物件名稱
  function(p){ # 定義這個物件為函數   ##寫成函數一定是function(p){}，()內放變數，{}內放整個不變的式子
    q_d <- 10-5*p # 小心是5*p, 不能寫5p
  }
```











```{r}
# p=1.2的需求量
demand(1.2)   ##要讓函數可以執行，要設定p的值   ##若我們要放的位置本身就是p的位置，就不需要打p=1.2，直接在p本來的位置打1.2即可
# p=1.3的需求量
demand(1.3)
# p=1.4的需求量
demand(1.4)     ##此demand機器人會去執行{}中的思考，但不會回答出來，所以螢幕上看不到他的回答
```




```{r}
demand <- # 創造一個物件叫demand   ##先給這個函數一個物件名稱
  function(p){ # 定義這個物件為函數   ##寫成函數一定是function(p){}，()內放變數，{}內放整個不變的式子
    q_d <- 10-5*p # 小心是5*p, 不能寫5p    ##比較下面的寫法
  }
```

***

**return**

```{r}
demand_return <- 
  function(p){
    q_d <- 10-5*p
    return(q_d)
  }
# 印在螢幕，但Global Environment並不會有q_d
demand_return(1.2)
```







最近一步會使用到電腦記憶體的運算值會暫時記在：
```{r}
.Last.value
```


```{r}
# 要長久存在Global Environment要指定物件名稱（不要求與q_d同名）
demand_return(1.2) -> q_d1.2   ##再存成一個名字，電腦捶丸的不只是4，還有他的新名字q_d1.2
```


當function有return時，

```{r}
demand_return(1.2) #相當於
4
```

```{r}
demand_return(1.2) -> q_d1.2  #相當於
4 -> q_d1.2
```
  *`return(q_d)`只會回傳q_d的「值」但不會回傳整個q_d物件在global environment裡。

  *實際上，`{...}`裡所創造的物件都只是「暫時的」且「不放在global environment」，函數運作完就刪除，所以global environment裡就算有同名物件，也不會因函數運作而被不小心更動。
  
```{r}
q_d <- 5   ##自己命的
demand_return(p=1.2)    ##問機器人的結果  #執行這行，global environment部會產稱q_d這個物件，因為這是機器人腦袋裡自己想的
print(q_d)  ##所以不用擔心global environment有這個一模一樣的物件名稱會被我們用到   ##print(q_d)不會是機器人腦袋裡的數字，會是前兩行字己命的且出現在global environment裡的
```


## 請寫下供給函數：
$$q_s=0+2p$$
 

```{r}
supply <- ##先給這個函數一個物件名稱
  function(p){   
    q_s <- 0+2*p 
  }
```



##今日天氣

住三峽的小雯問：“Silly，今天天氣如何？”

Silly需要知道什麼：

  *日期、地點
  
```{r}
library(lubridate)
dateInput <- today()
locationInput <- "新北市"
```

Silly找答案的策略：

  *政府開放資料平台：
  
參考程式
```{r}
jsonlite::fromJSON("https://opendata.cwb.gov.tw/fileapi/v1/opendataapi/F-C0032-001?Authorization=rdec-key-123-45678-011121314&format=JSON") ->
  weather_next36hours
```


  *給定日期，地點找出預報資訊
  
參考程式
```{r}
# 找出符合地點的天氣資訊：weatherAtLocation
(weather_next36hours$cwbopendata$dataset$location$locationName == locationInput) -> pick_location # 可挑出locationInput的「要/不要」向量

weather_next36hours$cwbopendata$dataset$location$weatherElement[pick_location][[1]] -> weatherAtLocation

# 在weatherAtLocation找出符合時間的天氣資訊

(weatherAtLocation$elementName=="MaxT") ->
  pick_MaxT
(weatherAtLocation$elementName=="MinT") ->
  pick_MinT
weatherAtLocation$time[pick_MaxT][[1]]$parameter$parameterName[[1]] -> maxT    ##把對應數字命名成maxT跟minT
weatherAtLocation$time[pick_MinT][[1]]$parameter$parameterName[[1]] -> minT

glue::glue("{locationInput} {dateInput} 氣溫，最高{maxT}度，最低{minT}度。")
```





***

打造Silly天氣預報機器人：
```{r}
askSilly_weather <- function(locationInput){
  jsonlite::fromJSON("https://opendata.cwb.gov.tw/fileapi/v1/opendataapi/F-C0032-001?Authorization=rdec-key-123-45678-011121314&format=JSON") ->
  weather_next36hours
  
  (weather_next36hours$cwbopendata$dataset$location$locationName == locationInput) -> pick_location
  
  weather_next36hours$cwbopendata$dataset$location$weatherElement[pick_location][[1]] -> weatherAtLocation
  (weatherAtLocation$elementName=="MaxT") ->
    pick_MaxT
  (weatherAtLocation$elementName=="MinT") ->
    pick_MinT
  weatherAtLocation$time[pick_MaxT][[1]]$parameter$parameterName[[1]] -> maxT
  weatherAtLocation$time[pick_MinT][[1]]$parameter$parameterName[[1]] -> minT
  
  glue::glue("{locationInput} {dateInput} 氣溫，最高{maxT}度，最低{minT}度。")
}
```

```{r}
askSilly_weather("臺中市")  #,today())拿掉，因用不到了，上面的,dateInput也拿掉了
askSilly_weather("花蓮縣")  #,today())
```

打造一個國際時間轉換機器人叫what_time_it_is，使用方式如：
```{r}
what_time_it_is("Europe/Paris")
```
它會依照你電腦目前時間, 即輸入`now()`得到的時間，去告訴你現在巴黎幾點


### 函數的組成

```{r}
class(demand_return)
```



```{r}
# 查詢函數formals arguments要求
formals(askSilly_weather)
```


```{r}
# 查詢函數主體
body(askSilly_weather)   #只是要查SOP的部分，使用body函數得到執行主體的步驟
```



***
函數可以存在list裡

```{r}
learning_topics <- 
  list(
    subject="函數",
    date=lubridate::ymd("2020-06-03"),
    functionsCreated=list(
      demand=demand_return # 等號右邊是呼叫demand_return的定義值，也就是function(...){...}值定義本身。
    )
  )
```

```{r}
learning_topics$functionsCreated$demand(1.2)    ##若沒打出(1.2)，執行出來的只會是這個物件的定義值，要整個function運作，要加(1.2) 
```

所有的物件不管什麼class都可以存在list裡！




##  Environment

```{r}
demand_return <- 
  function(p){
    q_d <- 10-5*p
    return(q_d)
  }
# 印在螢幕，但Global Environment並不會有q_d
demand_return(1.2)
class(demand_return)
```

```{r}
typeof(demand_return)   ##要看他裡面放什麼東西要放typeof
```


function本身的運作並不能只靠它的定義值`function(...){...}`，還要有適當的環境（environment）條件才能生存。若物件的生存運作需要有適當的環境，表示電腦要存這個物件時還需要包含（enclose）它的（生存）環境一起存。這種儲存型態叫closure（閉包）。


```{r}
# 查詢函數執行所要求環境
environment(demand_return)    ##執行出來，表示是依著global environment來生存的
```


```{r}
# 若函數執行需要Global environment已存在某些物件，查詢需要哪些物件
codetools::findGlobals(demand_return)    ##執行出來代表：demand_return需要Global environment的哪些東西才夠活 
```

```{r}
intercept <- 10
slope <- -5
myDemand <- function(p){
  q_d <- intercept + slope*p
  return(q_d)
}
```

```{r}
environment(demand_return)
environment(myDemand)
```

```{r}
codetools::findGlobals(demand_return)
codetools::findGlobals(myDemand) 

# myDemand對Global environment的要求，比demand_return多了intercept及slope，代表若要讓myDemand可以正常運作的話，在Global environment一定要看到intercept及slope這兩個物件，而且要有值
```

```{r}
myDemand(1.2)   #現在還執行得出來，得到4
```

```{r}
# 移除global environment裡的intercept及slope
rm(intercept, slope)
```

```{r}
demand_return(1.2) # 維持正常運作
```

```{r}
myDemand(1.2) # 無法運作
```

```{r}
intercept <- 10   ##讓global environment出現intercept, slope
slope <- -5
```

```{r}
myDemand(1.2)
```


myDemand的運作需要global environment裡的intercept, slope物件。這表示

沒有intercept, slope在global environment裡它無法運作。

global environment裡的intercept, slope值若有改變，它的運作結果也會不同。(這種「要運作才去呼叫值」的特性叫Lazy evaluation，惰性求值)

```{r}
intercept <- 10   ##讓global environment出現intercept, slope
slope <- -5    ##表 10-5*p
myDemand(1.2)   ##此時再執行一次myDemand(1.2)：又活過來了
```
此時myDemand事實上比demand_return因為他的slope可以隨便更改

```{r}
slope <- -1  ##可改變心意讓slope是-1   ##表 10-1*p
myDemand(1.2)
```


```{r}
intercept <- 5
slope <- -1.2
myDemand(1.2)   ##表 5-1.2*p
```



```{r}
demand_return <- 
  function(p){
    q_d <- 10-5*p
    return(q_d)
  }
```





### 預設值
函數lazy evaluation的特性，讓函數的運作：

  *具有隨時可改變運作狀態的彈性； 但

  *該工具若落在電腦知識不足的使用者手上會有誤動global environment而產生運作錯誤的危機。
  
```{r}
myDemand2 <- function(p, intercept=10, slope=-5){
  q_d <- intercept + slope*p
  return(q_d)
}      ##相當於保有預設值，需要動的時候再去更改他的設定。會在input arguement的後面加等號令好一個值，如intercept=10, slope=-5表示之後若不特別令input arguement這兩個值，就會依照我們預設的去運算，而我們也只需在之後的運算打上p的值，除非要再更改intercept或slope
```


```{r}
environment(myDemand2)
codetools::findGlobals(myDemand2) # 不依靠global env裡的intercept/slope
```

```{r}
myDemand2(1.2)   ##使用了預設值intercept=10, slope=-5
myDemand2(1.2, slope=-1)   ##使用了intercept的預設值，slope=-1
myDemand2(1.2, intercept=5, slope=-1.2)   ##intercept或slope都不是用預設值
```


預設值是「平常不需要動到的彈性arguments」，習慣上定義時最好放在arguments的最後面。



### 綜合練習

以下程式會回傳916公車目前到站預估時間estimatedArrivalTime_916及它的路線route_916（兩者皆設定回傳30筆資料為上限）：
```{r}
library(httr)
library(magrittr)
GET("https://ptx.transportdata.tw/MOTC/v2/Bus/EstimatedTimeOfArrival/City/NewTaipei/916?$top=30&$format=JSON") %>%
  content -> estimatedArrivalTime_916

GET("https://ptx.transportdata.tw/MOTC/v2/Bus/Route/City/NewTaipei/939?$top=30&$format=JSON") %>%
  content -> route_916
```

打造公車到站預報機器人when_busArrives：
```{r}
when_busArrives("916","臺北大學正門")
when_busArrives("939","學勤路")
```

```{r}

```

```{r}

```

```{r}

```
