---
title: '20200523'
author: "李宜遠"
date: "5/23/2020"
output: html_document
---

##  On list

```{r}
library(purrr)
```


##  每個元素相同運算

在之前的example物件（電子書4.4節）
```{r}
example <- list(
  name=c("小明","小花","小新","美美"),   ##要不要向量把資料取出
  height=c(175,166,170,160),
  weight=c(77,NA,60,43),
  birthday=lubridate::ymd(c("1998-03-11","1999-12-22","1995-08-22","2001-10-10")),
  hobby=c("美食 旅遊","旅遊 時尚","3C 美食","音樂 旅遊"),
  residence=c("Taipei","New Taipei","Taichung","Kaohsiung"),
  allowance=factor(c("0-1000","1001-2000","2000+","1001-2000")),
  bloodType=c("A","B","B","O")
)
```

我們有可能想要拿出其中屬於小新的資料：
```{r}
names(example)
```


```{r}
pick_小新 <- example$name == "小新"    ##比對example$name是不是符合"小新"的名字
data_selected <- 
  list(
    name=example$name[pick_小新],     ##對example裡面每個元素（name,weight,height...）進行同樣的操作   ##執行出來剛好是對上面程式的每一個元素進行運算
    weight=example$weight[pick_小新],
    height=example$height[pick_小新],
    hobby=example$hobby[pick_小新],
    residence=example$residence[pick_小新],
    allowance=example$allowance[pick_小新],
    bloodType=example$bloodType[pick_小新]
  )
```

`data_selected`的產生，相當於進行

```
example[[1]][pick_小新],
example[[2]][pick_小新],
example[[3]][pick_小新],
example[[4]][pick_小新],
example[[5]][pick_小新],
example[[6]][pick_小新],
example[[7]][pick_小新]
```
再存放在list()裡。也就是我們想要：

對example底下的每個元素進行

[pick_小新]的動作

purrr底下的map()允許我們   *map專門用來對每個物件底下的每個元素進行同樣動作，如以上就不用一樣的東西寫7遍*

使用.x來代表每個元素，即[[1]], [[2]], ..., [[7]]
所以

  對每個元素進行[pick_小新]

可以寫成`.x[pick_小新]`。

由於.x[pick_小新]是個公式化的動作，在R，`~`代表要形成一個公式(formula) *讓他變成formula class*，所以

要寫成`~ .x[pick_小新]`


  *以一開始的例子為例：

  對 example （相當於電子書裡圖案中的藍色框框）底下的每個元素進行

.x[pick_小新] （相當於電子書裡圖案中的淡橘色框框）的動作
```{r}
map(example, ~.x[pick_小新]) -> 
  data_selected 
  
data_selected
```




  *範例：舞蹈表演

舞蹈表演資訊
```{r}
jsonlite::fromJSON("https://www.dropbox.com/s/6252gbdnv9owljm/dance.json?dl=1", simplifyDataFrame = F) -> dance
```

```{r}
str(dance)    ###執行出List of 21表示：用21個元素呈現完整的舞蹈資訊
```


```{r}
# 第一個dance表演名稱
dance[[1]]$title
# 第二個dance表演名稱
dance[[2]]$title
```


若想得到所有表演的名稱，我們得：

  *對 dance 每一個元素(.x表示)進行

.x$title的萃取動作
```{r}
map(dance, ~.x$title) ->   # map()內第一個位置放要input的物件，第二個位置先打~（表形成公式）在用.x放在一直改變的[[]]地方，最後照著打$title（表 對動作的描述））
  list_titles

View(list_titles)    ##相當於在global environment點放大鏡看表格視窗的作用
```


每個表演有時不止演出一場，每個表演的場次總數：
```{r}
# 記載第一個表演的所有場次訊息
dance[[1]]$showInfo
str(dance[[1]]$showInfo)
# 計算第一個表演有幾個場次
length(dance[[1]]$showInfo)
# 計算第二個表演有幾個場次
length(dance[[2]]$showInfo)    ##這些一直變的部分複的都可以寫成` .x `
```

  *對 dance 每個元素進行

`length(.x$showInfo)`的動作

```{r}
map(dance,~length(.x$showInfo)) ->    ##dance放第一個位置，表「要從中取出」  ##第二個位置記得加~才會形成公式 ##[[1]]$showInfo因為[[]]內數字一直變，所以[[]]拿掉改成.x，後面照放$showInfo   
  list_numberOfShows     
  
View(list_numberOfShows)
```









  







第4個表演有6個場次，想知道它們的日期時間：

```{r}
str(dance[[4]]$showInfo)
```

```{r}
# 這個(第4個表演）表演第1個場次的訊息
dance[[4]]$showInfo[[1]]$time
# 這個表演第2個場次的訊息
dance[[4]]$showInfo[[2]]$time
```


  *對 dance[[4]]$showInfo 的每個元素(`.x`)表示

  *進行 `.x$time ` 動作      ##對dance[[4]]底下的每一個元素（showInfo）取`.x$time ` 動作
  
```{r}
map(dance[[4]]$showInfo, ~ .x$time) ->    #一直要變的東西就是用.x（記得加上~），.x前面的東西就是要放在map()裡面第一個位置要操作的物件
  
list_showTimes_dance4

View(list_showTimes_dance4)
```


找出第8個表演的所有場次時間(time)和地點(location):
```{r}

```

```{r}

```



*map()在list使用，存出來的東西仍會是list，但對vector也可以用（仍產出ist物件）！
```{r}
num <- c(2,5,7,1,3)
num[[1]]+3
num[[2]]+3
num[[3]]+3
num[[4]]+3
num[[5]]+3
```

```{r}
map(num, ~.x+3)   # 跟上面程式一樣的結果！
```


*map()也能用在字串操作！
```{r}
chr <- c("abaa","accd")
library(stringr)
str_extract_all(chr[[1]],"[ad]")
str_extract_all(chr[[2]],"[ad]")   ##225、226行表 想對chr裡的第1、第2個元素，取出裡面有a或d的
```

**此寫法可以特別看一下，把要的函數放後面位置！
```{r}
map(chr,~str_extract_all(.x,"[ad]"))
```



## 綜合練習
```{r}

```

```{r}

```

```{r}

```

```{r}

```

```{r}

```

```{r}

```

```{r}

```

```{r}

```



## Pipe

##### 範例1    ##實際上Pipe只是這個程式寫作的習慣語法，較接近口語，時間久了或別人看會比較看得懂

```{r}
threeHeigths <- c(Gary=178, John=182, Cam=175)
```
找出身高最高的人：

  *先排序由大到小，

  *接著取出第一個位置的人名

*寫法一（此寫法過程中會創造出很多不需要的中間物件）*
```{r}
# 第一步：先排序由大到小，
sort(threeHeigths, decreasing=T) -> sorted_heights

# 第二步：把排好的人名取出
names(sorted_heights) -> sorted_persons

# 第三步：接著取出第一個位置的人名
sorted_persons[[1]] -> highestPerson
```


*寫法二 有些同學會寫成:上面程式的第一個步驟開始會在整個環節的最裡面，之後的步驟再套在外層（此寫法較不直覺，須對程式有了解才看得懂步驟順序）*
```{r}
names(sort(threeHeigths, decreasing = T))[[1]] -> highestPerson
```

以上寫法一可看出清楚的思路由左到右很符合人類寫作習慣，但會創出中間物件（sorted_heights），如果步驟一多會出現很多中間物件。 寫法二不會有中間物件，卻很不直覺

```{r}
library(magrittr)
```


可將寫法一變成串接無中間物件的方式：此西誒法不僅寶劉寫法一的直覺寫法，又不會有他中間物件出現，直接執行出答案物件
```{r}
sort(threeHeigths, decreasing=T) %>%    # %>% #表「串到下一步」但因用了這個符號，所以並沒有生成我們不需要的中間物件，效果同上面寫法二！
names(.) %>%   # 原本需要用到的前一步應產生的中間物件都換成`.`
.[[1]] -> highestPerson
```

把 `->` 中間物件 換成`%>%`

再把其他有用到中間物件的位置換成.

這樣概念就叫*pipe operation*.


*寫法一和串接寫法比對*
```{r}  
sort(threeHeigths, decreasing=T) -> sorted_heights   #寫法一
names(sorted_heights) -> sorted_persons
sorted_persons[[1]] -> highestPerson
```

```{r}
sort(threeHeigths, decreasing=T) %>%     #串接寫法
names(.) %>%
.[[1]] -> highestPerson
```


## 原則
Pipe原則：

```{r}
f(w) -> x
g(x) -> y     
h(y) -> z     
```
可寫成
```{r}
f(w) %>%
  g(.) %>%    # 此行.相當於上個程式的x
  h(.) -> z   # 此行.相當於上個程式的y
```
你也可以把w提出來。（想成是透過一個identity function I(.) 得到I(w)值才接到f(.)裡。）
```{r}
w %>%        # 此行表直接把w當作此行產生的中間元素 帶到下一行
  f(.) %>%   # 此行.相當於上一行中間元素w
  g(.) %>%
  h(.) -> z
```
%>% 把左邊產生的output，接過去成為下一段函數的input



#### 範例2

```{r}
# 由cities創出每個元素對應的北部、東部、中部region factor
cities <- factor(c("台北","花蓮","台東","台中"))
levels(cities)
```

```{r}
region <- cities

# 以下為一連串的pipe operation
levels(region) -> currentLevels   ##我們要的應該是東、北、東、中
c("東部","北部","東部","中部") -> levels(region)    #也可以這樣打但是若資料很多時沒辦法一筆一筆自己打！
str_replace(currentLevels,"台北","北部") -> currentLevels1   ##只要出現台北，就把它replace成"北部"
str_replace(currentLevels1,"花蓮|台東","東部") -> currentLevels2    ##把currentLevels1當成input放蠆第一個位置
str_replace(currentLevels2,"台中","中部") -> regionLevels    ##最後剩東部要處理
regionLevels -> levels(region)
```


```{r}
levels(region) %>%       ##串接方式寫法，levels(region)視為此行產生的中間物件
  str_replace(.,"台北","北部") %>%         ## .表levels(region)
  str_replace(.,"花蓮|台東","東部") %>%    ## .表currentLevels1
  str_replace(.,"台中","中部") ->          ## .表currentLevels2
  levels(region)    ###此行不能寫成`. -> levels(region)`因為不是在行使一個function
```


### 元素粹取


其實元素粹取符號`$`,`[]`,`[[]]`也是函數（function）,    ###如：$前面是input1，後面是input2 要被取出元素的物件是第一個input，而取元素的位置資訊則是第二個input。
```
example$name
```
example是第一個input，而name是第二個input。


```{r}
num <- c(2,97,22,15,7)

# 選出大於50的數字
(num > 50) -> pick_big
num[pick_big]
```

```{r}
(num > 50) %>%    ##num和50做比對
  num[.]    ###串接可以串到下一步為function的步驟，所以此行可以寫成`num[.]`直接把.放入，因為.是在[]內
```

### 執行順序


R在面對pipe時會先把pipe走完最後才去做值assign給最後物件的動作，例如：
```{r}
threeHeights %>%
  .sort(., decreasing=T) %>%
  names(.) %>%
  .[[1]] -> highestPerson    #r是把在最後的指定名稱highestPerson之前的一整串先執行完，才把全部命名成highestPerson
```

pipe部份為
```
sort(threeHeigths, decreasing=T) %>%
names(.) %>%
.[[1]]
```

最後才去做值assign給最後物件的動作，（即->或<-最後進行），

所以上面也可以使用左箭頭成為
```{r}
highestPerson <- 
  threeHeights %>%
  .sort(., decreasing=T) %>%
  names(.) %>%
  .[[1]]
```




### `.`省略原則

若代表中間物件的.在函數的「**第一位**」則.***可省略不寫**，連它後面的,也去掉。小心若不在*第一位*則不可做省略.動作。   ## 若.在第一個元素的位置則可不寫，此.後面的逗號也要去掉！

```{r}
levels(region) %>%
  str_replace(.,"台北","北部") %>%
  str_replace(.,"花蓮|台東","東部") %>%
  str_replace(.,"台中","中部") ->
  levels(region)
```
可改成
```{r}
levels(region) %>% 
  str_replace("台北","北部") %>%     ##少了第一個位置的. -> 更接近人類說話的語法了
  str_replace("花蓮|台東","東部") %>%
  str_replace("台中","中部") -> 
  levels(region)
```





要小心`%>%`是將左邊output放到**右邊函數**，這裡的右邊函數指的是最外圍的函數：
```{r}
# 資料
population <- c(`cityA`=500,`cityB`=1500, `cityC`=399)
cities <- c("cityA","cityA","cityB","cityB","cityC")

# 分析步驟
names(sort(population)) -> setLevels    ##會從小排到大，所以setLevels執行出來的setLevels的值會是"cityC""cityA""cityB"
factor(cities, levels = setLevels) -> cities   ##目的是將cities資料轉成factor ##第二個位置指定levels根據我們令好的setLevels順序呈現   ##最後才傳回cities
```
分析步驟你可能會寫
```{r}
population %>%   ##上一個程式用串接寫法
  names(sort(.)) %>%
  factor(cities, levels=.) -> cities
```

*會有誤源自於*
```{r}
population %>% names(sort(.))    ##names不能有兩個input，所以當要串接的下一層有很多個input串再一起（疊代函數）的時候，.只會出現在函數中的最外層
```
%>%是把population放到names()的input裡，而非sort()，但names()的input位置已被sort佔走。要改成
```{r}
population %>%
  sort() %>%
  names() %>%
  factor(cities, levels=.) -> cities
```



### 串接非單純函數程序

若遇到pipe 串接的下一段並不是單純的函數的話，可以用{}把此段內容括起來並把前一段output要放的位置換成.。


*範例4*
```{r}
population %>% 
  names(sort(.)) %>%
  factor(cities, levels=.) -> cities
```
*範例4 解決辦法*
```{r}
population %>% 
  {names(sort(.))} %>%  ##把錯誤訊息那行用{}括起來   ##如此，幾乎什麼都能串接
  factor(cities, levels=.) -> cities
```








*範例3*
```{r}
dataList <- list(
  num=c(2,97,22,15,7),
  chr=c("2","97","22","15","7")
)
```




找出dataList中元素class為numeric裡那些大於50的數字

```{r}
library(purrr)
map(dataList, is.numeric) -> results
unlist(results) -> pick_numeric    ##先把他的list解除

dataList[pick_numeric] -> num_element
     ## 若打`num_element>50`此行會無法執行，因為是把list物件和數值比較   ##這能用在numeric class裡面
(num_element[[1]] > 50) -> pick_big    ##形成pick_big的要不要向量
num_element[[1]][pick_big] -> bigNumber
```


```{r}
map(dataList, is.numeric) %>%  ##省略中間物件results
unlist(.) %>%    ## .相當於results   ##省略中間物件pick_numeric

dataList[.] %>%    ## .相當於pick_numeric    ##省略中間物件num_element
{(.[[1]] > 50)} %>%   ##非簡單函數：用大括號{}整個刮起來   ## .相當於num_element   ##省略中間物件pick_big
num_element[[1]][.] -> bigNumber   ## .相當於pick_big   ##最後命名成bigNumber
```




```{r}
is.numeric(dataList[[1]])
is.numeric(dataList[[2]])    ##這些可以用上面學過的map函數
```

```{r}
map(dataList,~is.numeric(.x)) -> results    ##相當於上一個程式    ## map得到的results會是list的形式，但我們要的results是要不要向量
results
```

```{r}

```

```{r}

```

```{r}

```

```{r}

```

```{r}

```

```{r}

```

```{r}

```
