---
title: '20200512'
author: "李宜遠"
date: "5/11/2020"
output: html_document
---

#### On logical class
邏輯向量間（即「要/不要」向量）的操作主要是以下幾個：

`&`: AND

`|`: OR

```{r}
example <- list(
  name=c("小明","小花","小新","美美"),  #字串
  height=c(175,166,170,160),    #numeric
  weight=c(77,NA,60,43),
  birthday=lubridate::ymd(c("1998-03-11","1999-12-22","1995-08-22","2001-10-10")),  #date
  hobby=c("美食 旅遊","旅遊 時尚","3C 美食","音樂 旅遊"),
  residence=c("Taipei","New Taipei","Taichung","Kaohsiung"),
  allowance=factor(c("0-1000","1001-2000","2000+","1001-2000")),   #facter?vector?
  bloodType=c("A","B","B","O")
)
```

```{r}
str(example)
pick_above170 <- example$height >= 170  ##是否身高大於等於170
pick_bloodB <- example$bloodType == "B"  ##是否血型是B
pick_loveFood <- 
  stringr::str_detect(example$hobby,"美食")  ##是否喜歡美食
pick_na <- is.na(example$weight)  ##是否？？？？
pick_after98 <- 
  example$birthday >= lubridate::ymd("1998-01-01")   ##使否1998年後出生
set_TaipeiMetro <- c("Taipei","New Taipei") 
pick_fromTaipeiMetro <- 
  example$residence %in% set_TaipeiMetro     ##是否？？？？
```


#### 誰喜歡美食且血型為B型

```{r}
str(example[c("name","hobby","bloodType")])  ###???

example$name[
    pick_loveFood & pick_bloodB    ##兩個同時放入name的選擇，中間用&符號「且」 ##交集
  ]
```

#### 誰1998以後（含）出生或不住大台北
```{r}
example[c("name","birthday","residence")]

example$name[
  pick_after98 | !pick_fromTaipeiMetro   ##用|表「或」 ##聯集
]
```


###誰1998以後（含）出生且住大台北且血型B型

```{r}
example$name[
  pick_after98 & pick_fromTaipeiMetro & pick_bloodB    ##單獨執行此行：跑出邏輯向量
]
```


以上邏輯向量間的運算結果還是邏輯向量——依然是「要/不要」向量，所以還是可以用來取出元素。但有時我們要做的運算是希望得到一個T/F元素值，而非一串元素值，如：

*是不是所有的人都來自大台北？  ###這樣的問題，答案不會是一連串的邏輯值，應該只有一個邏輯值！（TRUE or FALSE）

*有任何人喜歡美食嗎？

這種運算我們留到流程控制時再講。


### On character class

這節使用`stringr`套件，同時也有一小部分用到`glue`套件，先下載安裝！

```{r}
library(stringr)
library(glue)
```

對character vector每個元素進行部份資訊粹取：

  *學號“410873002”，其中108是入學年，73是學系碼。 對100學年以後學生學系碼是固定在「第5、6位元」。
  
  
```{r}
str_sub("410873002", 5, 6)      ##取出第5、6碼：73
str_sub(
  c("410873002","410552103"),  
  5, 6
  )   ##取出第5、6碼：73、52
```



  *地址幾號: “大學號151號”，只知道號碼在「號」這字前面，但它會是第幾個位元不知道。

使用Regular Expression (簡寫為regex, 正規表示式)


如何讀入“民國108年12月5日”、“民國98年10月5日”?

```{r}
lubridate::ymd(
  c("民國108年12月5日","民國98年10月5日")  ###lubridate::ymd所認得的位數只有西元年（四位1998或兩位98）
)
```

lubridate對年只有西元年的概念。

要能想辦法把上面的“民國108”,“民國98”取出加上1911。

lubridate裡的字串日期時間判斷採取的策略是「忽略非數字文字」只以「數字組合」（還允許各地習慣使用的文字，如March, Mar都是3月的意思）判斷時間，所以以下幾個都可以產生「西元」“2019-12-05”:

```{r}
lubridate::ymd(
  c(
    "民國2019年12月05日",   ####其實加上1911後，2019不是民國了，但反正電腦不會去理日期以外的字所以沒關係
    "馬丁2019的12課05muydifícil",
    "助教2019Emily12解說05真棒",
    "2019R12課程05すごい",
    "R程式2019的12期中考05とても変態"    ###日期以外的字都會被自動忽略
  )
) 
```
然而即使忽略非數字文字，三個數字的組合誰是年？月？日？依然受每個國家日期書寫習慣影響，所以有時還是可能會有誤判。



#### Regular expression(regex)

請自[RStudio Cheatsheets] https://rstudio.com/resources/cheatsheets/下載「Work with Strings Cheatsheet」pdf檔

一種廣義描述所要字串規律的表示法，分成兩部份：

  *target pattern: 指對取出字串的描述。如“108”,“98”是我們想取出的字串。我們可以說目標是，
    「0-9的字元2-3個」: `[:digit:]{2,3}`或`[0-9]{2,3}`
    
target location description:
指target位置的情境描述。如“民國108年”,“民國98年”，我們可以說，
target前面是「民國」後面是「年」: (?<=民國)target_pattern(?=年)


  *合成regex：(?<=民國)[0-9]{2,3}(?=年)  ###0~9的數字，且有2位數或3位數   #(?<=民國)：前面必須是民國    #(?=年)：後面必須是年
####有沒有all
```{r}
str_extract_all(
  c("民國108年12月5日","民國98年10月5日"),
  "(?<=民國)[0-9]{2,3}(?=年)"
) # 有_all：回傳list 

str_extract(
  c("民國108年12月5日","民國98年10月5日"),
  "(?<=民國)[0-9]{2,3}(?=年)"
) # 沒有_all：回傳vector 
```


***

參見RStudio stringr cheat sheet:

### 組合alternate



用來製做一台吃角子老虎，它能夠包含你要的所有可能target出象。吃角子老虎由數條reel strip組成，每一條strip可以有以下幾種設計

*固定字元/組：單寫一個字組或字元，表示那個strip固定不動只有一個出象，例如：2表示只有“2”一個出象，櫻桃只有“櫻桃”一個出象。

```{r}
heartSutra <- c("舍利子，色不異空，空不異色；色即是空，空即是色。")
str_view_all(heartSutra,"色") # _view:檢視   ##每個「色」都被匡起來
str_count(heartSutra,"色") # _count:計數  ##共出現4個「色」所以執行出來得4

str_view_all(heartSutra,"異色")  ###每個「異色」都被匡起來
```


  ＊字「群」組合`(..|..|..)`: strip上的出象會出現一組字時用，如“AB|ab”, 可以產生“AB”或“ab”兩種出象。

  字群組合規則若很單純前後沒有接其他描述則`( )`可不寫
  
```{r}
studentIds <- c("410873029","410773005","410772035","410562123","410473108")
# 取出學號中的入學屆為107或108   ##但最後一個410473108不是我們要的108學屆仍會被選出來因為裡面有108，之後會有方法不選到
str_view_all(studentIds,"(107|108)")   #兩組字組：107和108

str_view_all(studentIds, "107|108")   # 同上，但只有很簡單時可不寫()

# 是否來自107或108學屆
str_detect(studentIds, "107|108")     ###符合這些字串的對應位置會給TRUE，不符合會給FALSE   ＃最後一個會跑出FALSE因為最後一個是105，沒有107或108
```

  *字「元」組合`[]`: strip上的出象「均」是一個字「元」時用，如`[af78]`可以產生“a”,“f”,“7”,“8”四種字元出象。
幾種常見的字元模版：`[0-9]`(或`[:digit:]`)，`[a-z]`(或`[:lower:]`)，`[A-Z]`(或`[:upper:]`),`[0-9a-zA-Z]`把要的一口氣串起來寫(或`[:alnum:]`)   #用中括號，裡面用我們允許的字元  ##strigs.pdf的第2頁有寫`[:lower:]``[:upper:]`等那些代表什麼

```{r}
Ids <- c("A283743192","B829103720","A10920402","C291022384")

str_view_all(Ids, "[AC]")  #檢視 有沒有A、C
str_detect(Ids, "[AC]") # 偵測 出現A、C  #用logical顯示

str_extract(Ids,"[A-Z]") # 取出 A-Z的字元  ＃str_extract會顯示出每一個字串元素的字母
```




  *將設定好的reel strips依你要的順序排好就是你的regex slot machine, 它可以用來驗證字串裡頭是否出現來自你regex slot machine的某些組合。


```{r, eval=T, echo=F, results="asis"}
img_centering(src="img/slotMachineReelStrip.svg", width="60%")
```


```{r}
strip1 <- "[0-9]"
strip2 <- "(櫻桃|777|紅心)" # 字群組合strip因為等下放中間所以用()括起來
strip3 <- "[A-Z]"
myRegexSlotMachine <- paste0(strip1,strip2,strip3)   ##(會有10*3*26種排列組合的可能)
print(myRegexSlotMachine)
```

```{r}
claimA <- "我得到A檸檬99"  #不完全符合myRegexSlotMachine：FALSE 
claimB <- "我的是7777Z"  #有符合myRegexSlotMachine：TRUE
claimC <- "我玩了兩次，一次是7蘋果H，另一次是5紅心J"   #有符合myRegexSlotMachine：TRUE
# 顯示吻合的出象
str_view(
  c(claimA,claimB,claimC),
  pattern=myRegexSlotMachine
)
# 是否有吻合的出象
str_detect(
  c(claimA,claimB,claimC),
  pattern=myRegexSlotMachine
)
```

  *以否定法定義的字「元」組合[^ ]: “[^趙錢孫李]”不能有趙錢孫李任何一個
  
***

範例
```{r}
headline <- "資科系的謝陳官乃飛鳶書院三大名師，其中謝無雙的策略運算，陳大器的數理資科學，及官求敗的運算成本更是打通演算思維任督二脈的三大好課。書院目前有陳一、陳二、陳三四這三名學生。"
```

```{r}
# 顯示所有符合規則的
str_view_all(headline, "謝陳官") # 固定字組
str_count(headline,"謝陳官")   #出現一個"謝陳官"

str_view_all(headline, "[謝陳官]") # 有1個strip: 出象有3個可能字元  #「字元」緞帶：一個字元就有一個可能結果，所以出象有3個可能字元
str_count(headline, "[謝陳官]")    #這三字元出現總共9次

str_view_all(headline, "謝無雙|官求敗") # 有1個strip，出象有2個字組  #[字組]緞帶   ＃前後沒寫東西，所以可以忽略不寫()
str_count(headline, "謝無雙|官求敗")   # 這兩字組出現總共2次

str_view_all(headline, "陳[^官]") # 固定字元＋有1個strip： 出象為排官的字元    #選出所有有陳但沒有官的，所以不會挑出"謝陳官"
str_count(headline, "陳[^官]")    #上一行共選出4個
```


請使用str_extract函數粹取出每個地址的“xx號”包含“號”字。
```{r}
addresses <- c(
  '臺中市后里區公館里尾社路385號',
  '新竹市東區科學園路125號1樓'
  )
```

參考答案

```{r}
strip1 <- strip2 <- strip3 <- "[0-9]"   ##用箭頭把每個緞帶接再一起  #三個數字
strip4 <- "號"   #一個號
myRegexSlotMachine <- paste0(strip1,strip2,strip3,strip4)
print(myRegexSlotMachine)   ##三個數字 一個號
str_extract(addresses,myRegexSlotMachine)   #執行出"385號" "125號"
```



### 複製次數Quantifiers:
`(..|..|...)`或`[...]`只是一條reel strip, 前者是寬的（每個出象可以是多字元）後者是窄的（每個出象只是一個字元）。有時我們同樣的strip想連放很多條，可以在`(..|..|...)`或`[...]`後面加：

{n}: 放n條strip，n是數字。   # n是要用幾條strip
+: 放1條或以上（多少不限）。  #至少要一條，用+號
{n,m}: 放n到m條strip，n及m都是數字。   #只知道是2~5位數之間

將以下地址的號數取出（含“號”字）

```{r}
addresses <- c(
  '臺中市后里區公館里尾社路385號',
  '新竹市東區科學園路125號1樓',
  '新竹市北區竹光路99號',
  '金門縣金城鎮賢庵里山前33號',
  '臺中市南屯區工業區二十四路23號1樓')
```

```{r}
myRegexSlotMachine <- "[0-9]+號"   ##後面有方法可以選出數字加號之後，把號再刪掉只留數字  #但一開始一定要先寫數字加號，不然樓的數字也會被選出來
print(myRegexSlotMachine)
str_view_all(addresses,myRegexSlotMachine)   #_view只是看一下（檢視）
str_extract(addresses,myRegexSlotMachine)   #_extract把它取出，執行出來"385號" "125號"

str_view_all(addresses,"[0-9]+") # 樓號也會選到   ＃314行不寫號的話，樓的數字也會被選出來
```
了解如何regex形式的描述你的target後，接下來我們進一步學習如何更準確描述target在整個字串的位置。

***

### 頭尾定位 Anchors:

  *在開頭：`^`target_regex

  *在結尾：target_regex`$`


```{r}
phrase <- c("唧唧复唧唧")
```

```{r}
# 目標是前面的唧唧
target_regex <- "唧唧"
pattern <- glue::glue("^{target_regex}")   ## glue::glue表「glue套件中的glue函數」 #^選出在前面的"唧唧"
print(pattern)
str_view(phrase, pattern)    ##確實匡出在開頭的"唧唧"
```


glue套件裡的glue函數會把字串中的{物值名稱}換成目前Environment裡該物件的值。在上面{target_regex}會被換成“唧唧”。


```{r}
# 目標是後面的唧唧
target_regex2 <- "唧唧"
pattern <- glue::glue("{target_regex2}$")   # $選出在後面的"唧唧"
print(pattern)
str_view(phrase, pattern) 
```


#### 前後鄰居描述Look around:

  *target後面是B：`target_regex(?=B_regex)`： target_pattern後面是年

  *target前面是A：`(?<=A_regex)target_regex`：target_pattern前面是民國

  *target前有A後有B：`(?<=A_regex)target_regex(?=B_regex)`  ##可以直接合在一起寫
  
  
  **Cheat sheet上還有更多字串處理情境。**
  
民國年月日存成date class：
```{r}
twDate <-  c("民國108年12月5日","民國98年10月5日")    #轉成西元2019跟2009年

library(stringr)
# 準備regex: 
## 取出：「前有」民國，「後有」年的「數字」「們」
## "(?<={A_regex}){target_regex}(?={B_regex})"

target_regex <- "[0-9]+"    #先描述我們所要的target  #也可寫"[0-9]{2,3}"   ##這裡寫+表示可以到民國10000年
A_regex <- "民國"
B_regex <- "年"

regex_pattern <- glue::glue(
  "(?<={A_regex}){target_regex}(?={B_regex})"   ###前面鄰居跟後面鄰居的regex寫法
  )

print(regex_pattern)

## 如果同學已經很熟就可以直接寫
regex_pattern <-
  "(?<=民國)[0-9]+(?=年)"

# 取出民國年，計算西元年
year <- 
  str_extract(
    twDate,
    regex_pattern)
westernYear <- as.integer(year)+1911    ##這邊是numeric

# 替換民國xx年的xx成西元年數字
str_replace(
  twDate,
  regex_pattern,  # 要換掉的文字
  as.character(westernYear) # 要替換的內容   ##這邊把numeric換回character（字串）
) -> twDate_reformat
print(twDate_reformat)



dateFinal <- lubridate::ymd(twDate_reformat)
class(dateFinal)   ##會自動把跟西元日期無關的都刪掉，包括上一行的「民國」
```



康熙元年是西元1662年，請將“康熙23年5月6日”轉成date class。（假設月日已是西曆月日）



之前我們使用str_extract函數粹取出以下地址的“xx號”包含“號”字，如果不要取到「號」字只取出數字，你會怎麼做？

```{r}
addresses <- c(
  '臺中市后里區公館里尾社路385號',
  '新竹市東區科學園路125號1樓'
  )
```

參考答案
```{r}
str_extract(addresses,"[0-9]+(?=號)")  ##用「後面的鄰居」：(?=號)" 就不會選到樓層的號碼  ##但若用"[0-9]+號"就會選到"385號" "125號"，如下
```

```{r}
str_extract(addresses,"[0-9]+號")  #用"[0-9]+號"就會選到"385號" "125號"，不只數字！
```





### 字元模版


  *`[:graph:]` 包山包海，還包中文字元，但不包含空格（仍有條件，不是沒有用）。

  *`[\u4E00-\u9FFF]` 代表所有中日韓文字字元。
  
```{r}
str_extract_all(
  "我的名字8293叫17380小abce明",
  "[\u4E00-\u9FFF]+")   ##用"[\u4E00-\u9FFF]+"取出所有中日韓文字字元
```


#### 綜合練習


學期初在輸入Github inclass-practice-repo網址時，它要長得像

https://github.com/...../108-2-XX-inclass-practice

其中XX只可以是56或78，以下是課程資訊表單學生填答的可能形式，請寫下正確格式的regex，並用str_detect判斷那幾個人沒有正確填寫：
```{r}
c(
  "https://github.com/student1/108-2-78-inclass-practice", 
  "github.com/student2 / 108-2-56-inclass-practice", 
  "https://github.com/student3/108-2-56-inclass-practice",
  "student4 / 108-2-56-inclass-practice",
  "student5"
) -> studentGithubURLs
```

參考答案
```{r}
target_regex <- 
  "^https://github.com/[:graph:]+/108-2-(56|78)-inclass-practice"
str_detect(
  studentGithubURLs, target_regex
)
```


[難度5星] 期中考檔案命名出現以下幾種寫法：

```{r}
midtermFilename <- 
  c("exam1-410773888.rmd",
    "exam1410882888.Rmd",
    "410682999第一次期中考.Rmd",
    "期中考310573888.R")
```

請「只」以str_extract完成以下任務：
1. 取出9位數的學號(4或3開頭的數字)。
2. 系號是學號的第5-6兩位數字, 如410773082的系號是73。
3. 如果多了兩位99年入學但休學多年的學生(學號只有8位數49975013及49977012，系號是第4-5位數），他們的檔案名稱分別是“exam149975013.Rmd”,“499770121stExam.Rmd”,執行以下程序更新midterFilename:
```{r}
midtermFilename <- c(midtermFilename,"exam149975013.Rmd","499770121stExam.Rmd")
```

  *你的前兩題答案會不會成功？若不會，要怎麼修正。 
  
參考答案
```{r}
# 1.
pattern <- "[43][0-9]{8}"
str_extract(midtermFilename,pattern)  

# 2.
target_regex <- "[0-9]{2}"
A_regex <- "[43](107|108|106|105)"
pattern <- glue::glue("(?<={A_regex}){target_regex}")
str_extract(midtermFilename, pattern)

# 3.
midtermFilename <- c(
  midtermFilename, "exam149975013.Rmd","499770121stExam.Rmd"
)
# 3.1
pattern <- "[43](99|107|108|106|105)[0-9]{5}"
str_extract(midtermFilename,pattern)

# 3.2
## target pattern: 2位數字
target_regex <- "[0-9]{2}"
## target location: 前面鄰居 4或3,接99,105-108
A_regex <- "[43](99|107|108|106|105)"
pattern <- glue::glue(
  "(?<={A_regex}){target_regex}"
)

pattern
str_extract(midtermFilename,pattern)
```

```{r}

```

```{r}

```

```{r}

```

```{r}

```

```{r}

```

