---
title: "homework 1"
output: html_document
params:
  studentName: "李宜遠"
  studentID: "410873067"
---

# 注意事項

存檔與填寫注意事項：

假設你叫王小明，學號41078392。

  1. 有些同學可能家裡電腦不是utf-8設定，為防萬一，請於存檔時使用：File > save with enconding, 然後選utf-8

  2. 本文檔開始的Frontmatter中，studentID（即key）其value目前為"你的學號"，以上面學號為例則必需改成"41078392"；而studentName（key）其value目前為"你的名字"，以上面名字為例則必需改成"王小明"
  
> 每次作業滿分10分：有寫作業於期限內上傳得3分，剩餘7分依作業準確率決定最後得分多寡，除非該題另有規定。

> 前述存檔與frontmatter要求缺任何一個則扣1分。

請先執以下code chunk, 引入所需packages，答案禁止引用其他套件（Package）。
```{r setup, include=FALSE}
knitr::opts_chunk$set(echo = F, eval=F)
library(lubridate); library(jsonlite); library(readr)
```

# 題目

## 1 作業需知（此題佔2分）
請看完[遠距學習Q&A](https://vimeo.com/showcase/6955130)裡的三部短片：  
  * 如何收取作業通知內容及作業檔下  
  * 如何交作業和重新繳交作業  
  * 作業/考試Rmd檔寫作規範  
並完成[Google表單測驗題](https://forms.gle/KGcnWeVFE3w6mkU56)

## 2 Date/Time

### 2.1 出現以下訊息需要執行什麼指令：
"Error in library(lubridate) : there is no package called ‘lubridate’"

```{r ans21c}
install.packages(c("lubridate"))  #此題不需執行也不需存在哪邊，因只是要確定自己知道怎麼裝還有看不看得懂警訊
```

### 2.2
執行以下程式可以分別得到兩個時間：
```{r data22}
taiwan_time <- "西元2019年4月12日 12點55分30秒"
oslo_time <- "18.11.2018 15:33:02"
```

其中taiwan_time為台灣時間，oslo_time為挪威Oslo時間。請將兩個時間存在一個atomic vector叫two_times的物件裡，且為Date/Time class
                      （即POSIXct POSIXt class）。

```{r ans22}
# 用vector # 3.5.3.3節
two_times <- c(
  ymd_hms(taiwan_time,tz="Asia/Taipei"), #向量1 #Date/Time #怎麼存：tz用來告訴電腦以台灣時間存，因現在不是要UTC時間   #CST是台灣時間   ＃ymd_hms做字串轉換（怎麽存）
  dmy_hms(oslo_time,tz="Europe/Oslo") #向量2 #Date/Time   #單獨執行這行會是CET，但整個一起執行會以本台電腦時間（台灣時間）並命爲CST
)    #vector


two_times 
```

### 2.3
將two_times改成美國Chicago時間顯示的two_times_chicago：

```{r ans23 錯誤}

two_times_chicago <- c(
  ymd_hms(taiwan_time,tz="America/Chicago"),
  dmy_hms(oslo_time,tz="America/Chicago")
)

two_times_chicago 
```

```{r ans23 correct}

with_tz(two_times, tzone="America/Chicago") -> #用到with_tz這個功能，做顯示方式的轉換（怎麼顯示）#with_tz不能在裡面放時間格式的資料 #改時區！#時區前用tzone？
two_times_chicago #存回檔案物件

two_times_chicago
```


## 3 List

### 3.1
小明修課清單中有**會計學**，**3**學分，**必**修，上課時地為每個**星期三**的**7 8 9**節在**商2F05**教室，目前清單上出現**已核準**。請完成物件course，讓str(course)會顯示:  
```
List of 2
 $ approve: logi TRUE
 $ course_info :List of 4
  ..$ coursename: chr "會計學"
  ..$ type      : chr "必"
  ..$ credits   : num 3
  ..$ time_place:List of 1
  .. ..$ :List of 3
  .. .. ..$ weekday   : chr "星期三"
  .. .. ..$ time_slots: num [1:3] 7 8 9
  .. .. ..$ classroom : chr "商2F05"
```

其中approve（核準狀況，logics class），course_info(課程資訊), coursename(課名), type（類別，必/選/通）, credits（學分數, numeric class）, time_place（上課時地）, weekday（星期）, time_slots（節次, numeric class）, classroom（教室）的意思如（）內容所示。

```{r ans31}

course <- list(
  approve=TRUE,  #也可打T
  course_info=list(
    coursename="會計學", 
    type="必", 
    credits=3, 
    time_place=list(
      list(weekday="星期三", 
           time_slots=c(7,8,9),  #題目的大括號是1~3共三個數的意思
           classroom ="商2F05")
      )
    )
)

str(course)
```

### 3.2
依上題架構，若該課的上課時間分兩個時間，地點不變：

  * 每星期三78節；及  
  * 每星期二5節
  
你要怎麼修改你的course物件內容讓裡頭的time_slots可以有兩個時段及地點，答案物件為courseUpdate。courseUpdate內容只有time_place與course不同，其餘元素值維持與course相同內容。

```{r ans32}

courseUpdate <- list(
  approve=TRUE, 
  course_info=list(
    coursename="會計學", 
    type="必", 
    credits=3, 
    time_place=list(
      list(
        list(weekday="星期三", 
           time_slots=c(7,8),
           weekday="星期二", 
           time_slots=5),
        classroom ="商2F05")
      
        )
    )
)

str(courseUpdate)
```

### 3.3
連到以下政府資料開放平台，每月新北市A1類道路交通事故－原因及傷亡：
https://data.gov.tw/dataset/26722

挑出103年1月板橋分局、海山分局的A1類道路交通事故－原因及傷亡，原因請填寫資料集描述(  )內的文字而非field1-field16、other等字眼。 接著完成一個有以下結構的答案物件accidents，  
```
List of 2
 $ time   : Date[1:1], format:  ...
 $ bureaus:List of 2
  ..$ 板橋分局:List of 2
  .. ..$ type      : chr 
  .. ..$ casualties: num 
  ..$ 海山分局:List of 2
  .. ..$ type      : chr 
  .. ..$ casualties: num 
```   
其中  
  * time是103年1月1日以西元年月日表示的Date class。  
  * type是事故原因。  
  * casualties是偒亡人數。  

此list資訊自行目測找出正確資訊手動輸入即可，此題考驗同學是否有讀懂此平台資料說明的能力。

可用str(accidents)來檢查你的答案是否有符合格式。
```{r ans33  錯的！}

accidents <-list(
  time=as_date("103-01-01", format="%Y-%m-%d", tz="Asia/Taipei"),
  bureaus=list(
    "板橋分局"=list(
      type="駕駛人過失-其他",
      casualties=0),
    
    "海山分局"=list(
      type="駕駛人過失-搶越行人穿越道",
      casualties=0)
    
  )
)

str(accidents)
```

```{r ans33 correct}

accidents <-list(
  time=ymd("2014/1/1"),
  bureaus=list(
    "板橋分局"=list(
      type="駕駛人過失-其他",
      casualties=1),
    
    "海山分局"=list(
      type="駕駛人過失-搶越行人穿越道",
      casualties=1)
    
  )
)

str(accidents)
```


## 4 Factor

小明的果汁店每位客人會買的果汁落在1-10杯間，因為每次發票上的數字只在1-10這10類重複出現，所以小明認定它是類別資料而用factor class來存下一天的所有銷售。以下程式執行後會隨機抽出小明輸入的5筆訂單果汁杯數，並存在fiveReceipts這個factor物件裡。

```{r data4}
source("https://www.dropbox.com/s/bvs0m4oxw7yaqxw/108-2-hw1-3.R?dl=1")
fiveReceipts <- .randomReceipts(n=5)

fiveReceipts
```

### 4.1
用levels()函數來顯示fiveReceipts有那幾個levels，並把回傳的結果值存在levels_fiveReceipts. 

```{r ans41  錯的！}

levels_fiveReceipts <-factor(fiveReceipts)
levels(fiveReceipts)


print(levels_fiveReceipts)
```

```{r ans41  correct}

levels_fiveReceipts <-levels(fiveReceipts)

print(levels_fiveReceipts)
```

### 4.2
使用as.integer()函數來顯示fiveReceipts在電腦的存法，並把回傳的結果值存在storage_fiveReceipts. 
```{r ans42}

storage_fiveReceipts <- as.integer(fiveReceipts)  #把data4 給的[1]59111 用他們在data4的levels中的位置呈現：[1]的5在levels的1號位置，[1]的９在levels的９號位置，依此類推

  
print(storage_fiveReceipts)   
```

### 4.3
使用as.character()函數將fiveReceipts在螢幕顯示的表面值改成字串，並把回傳的結果值存在chr_fiveReceipts.
```{r ans43}


chr_fiveReceipts <- as.character(fiveReceipts)  #又跟data4給的[1]一樣

print(chr_fiveReceipts)
```
### 4.4
若我們想要把fiveReceipts的螢幕顯示值()用sum函數加總，在只使用as.{class name}函數下，要怎麼做？把sum完的結果存在sum_fiveReceipts。
```{r ans44   錯的！}

sum_fiveReceipts <- sum(as.integer(fiveReceipts))  #錯的！！會加成59111的位置：19444
print(sum_fiveReceipts)
```

```{r ans44 correct}

sum_fiveReceipts <- sum(as.integer(as.character(fiveReceipts)))#題意就是把data4給的[1]加總，所以先把用as.integer()表示的位置：19444換回原代表數值59111，再用sum()把他們加總，並存成sum_fiveReceipts

print(sum_fiveReceipts)
```

## 5
請先執行以下程式： 
```{r data5}
# 啟動一個乾淨空的R環境
source("https://www.dropbox.com/s/xtge2ghfb7dhple/108-2-hw1-4.R?dl=1") 
# 除了Global environment會清空，之前引入的套件也會被移除
```

接著修正以下程式的錯誤，修正時請注意：

  * 維持目前每行順序  
  * 找出有錯誤的行，直接把它更正，更正時不要隨意斷句徒增新行。

```{r ans5c, eval=F}
yy <- 2020
mm <- "Mar."
dd <- 15
event_list <- list(
  time=lubridate::ymd(paste0(yy,",",mm,dd)),   #因先執行了上面的程式把套件都移除了，所以要自己打上lubridate::
  list(
    name="小明",
    `是否完成`=T,
    `完成所花時間(秒)`=350,
    tools=c(
      "anchor","axe")
)
)

str(event_list)
```



